臺灣臺南地方法院交通事件裁定　　　　 96年度交聲字第301號
原處分機關　交通部公路總局嘉義區監理所臺南監理站
異議人即受
處分人　　　長協食品企業有限公司
代　表　人　甲○○
送達代收人　乙○○
上列受處分人因違反道路交通管理處罰條例案件，對於交通部公
路總局嘉義區監理所臺南監理站，民國96年4月16日所為之裁決
處分（處分案號：嘉監南字第裁74-S00000000號），聲明異議，
本院裁定如下：
    主  文
異議駁回。
    理  由
一、原處分意旨略以：異議人即受處分人長協食品企業有限公司
    （下稱異議人）所有車號VD-5278號自用小貨車，於民國96
    年2月12日12時50分許，經黃佳平駕駛在臺南市○○路與怡
    東路交岔路口，為臺南市警察局保安隊警員 (以下稱舉發機
    關)以「領有號牌未懸掛」為由，予以製單舉發，嗣原處分
    機關即交通部公路總局嘉義區監理所臺南監理站，以異議人
    之違規事實明確，乃依道路交通管理處罰條例（下稱處罰條
    例）第12條第1項第7款、第2項之規定，裁處異議人罰鍰新
    台幣（下同）7200元，並繳回牌照吊銷等語。
二、本件異議意旨略以：異議人車號VD-5278號箱型貨車於96年2
    月12日，出車送貨時不小心在倒車時撞掉車牌，且當時並無
    工具及零件馬上裝回，駕駛便將車牌暫時放在後車箱內，並
    非故意不懸掛車牌，取締當時亦已拿出車牌；又一般車輛未
    懸掛車牌之原因為規避違規照相之處罰；作為犯罪車輛
    之使用；規避稅款之繳交等，而貨車必須在車後箱噴有一
    定大小之車牌號碼，與一般車輛不同，未懸掛車牌並不會造
    成警員執行勤務之困擾，請求撤銷原處分云云。
三、按汽車有領有號牌而未懸掛情形者，處汽車所有人3600 元
    以上10800元以下罰鍰，並禁止其行駛；牌照吊銷之。處罰
    條例第12條第1項第7款及第2項定有明文。
四、本院審酌：
  (一)異議人所有車號VD-5278號自用小貨車，於前揭時、地經黃
    佳平駕駛，因「領有號牌而未懸掛」，經舉發機關予以製單
    舉發，嗣原處分機關以異議人違規事實明確，依處罰條例第
    12 條第1項第7款、第2項之規定，裁處異議人罰鍰7200元，
    並繳回牌照吊銷之事實，有：
    原處分機關嘉監南字第裁74-S00000000號裁決書。
    臺南市警察局南市警交字第S00000000號舉發違反道路交
      通管理事件通知單。
    等件為證，且為異議人所不否認，此部分事實當可認定。
  (二)異議人以駕駛人出車送貨時不小心在倒車時撞掉車牌，且當
    時並無工具及零件馬上裝回，駕駛便將車牌暫時放在後車箱
    內，並非故意不懸掛車牌。惟查：異議人於聲明異議狀中自
    承「..... 車輛行駛至凱旋路時，被後方駛來之警車上警員
    發覺，貨車未懸掛車牌，於是上前攔查..... 」 (見本院卷
    第4頁)與駕駛人黃佳平違規陳述單所述：「..... 送貨途中
    車牌掉落，因一時無工具裝上，碰巧遇到員警取締..... 」
    (見本院卷第8頁)，兩相對照其陳述並不一致，故上揭車輛
    車牌於96年2月12日送貨時掉落之事實是否為真即屬可疑，
    又縱使其為事實，依聲明異議狀所載上揭車輛係行駛至臺南
    市○○路時，方為舉發機關發覺而舉發違規，且於員警詢問
    時，駕駛人黃佳平尚可出示掉落車牌供警查看 (見本院卷第
    4頁)。故駕駛人黃佳平明知車牌已掉落之事實但並未採取其
    他適當及合法之措施以為因應，仍決意駕駛無車牌之小貨車
    行駛於道路之事實，亦足以認定，故異議人辯稱其並非故意
    不掛車牌云云，經核並無理由。
  (三)次按道路交通管理處罰條例之制定，係為加強道路交通管理
    ，維護交通秩序，並確保交通安全，該條例第1條即有明文
    規定，而汽車領有號牌須懸掛於車輛之前後方，即為達到該
    條立法目的所為課予汽車所有人義務之規範，並不因係一般
    車輛之所有人或小貨車之所有人而為相異之處理，故小貨車
    領有號牌亦有將其懸掛於車前或車後之義務，況車後箱所噴
    車號之真偽與否，須與車牌號碼對照，始知真偽。且車後箱
    噴車號之目的，不過為避免貨車車牌號碼因髒污辨識不易，
    方便辨認車號而已，尚非因此得以取代車牌。故不得因小貨
    車車後箱噴有一定大小之車牌號碼即可免除此等義務，是異
    議人以未掛車牌不會造成警員執行勤務之困擾等情置辯，其
    理由亦不足採。
  (四)本件違規貨車既未懸掛上揭牌照，即不得行駛於道路上，駕
    駛人黃佳平竟仍駕駛上揭貨車行駛於道路，違規事實已可認
    定。復按受舉發違反道路交通管理事件之受處罰人，認為受
    舉發之違規行為應歸責他人者，應於舉發違反道路交通管理
    事件通知單應到案日期前，檢附相關證據及應歸責人相關證
    明文件，向處罰機關告知應歸責人；逾期未依規定辦理者，
    仍依本條例各該違反條款規定處罰。處罰條例第85條第1項
    復有明文。本件異議人於收受舉發通知單後，未依規定於應
    到案日期即96年2月28日前到案自動繳交罰鍰或聽候裁決，
    而遲至96年3月9日始提出違規陳述單，此有原處分機關嘉監
    南字第0960105932號函公文1紙在卷足稽 (見本院卷第10頁)
    ，故異議人逾期未到案及未提出相關證據及應歸責人相關證
    明文件之事實亦可認定，原處分機關據以裁罰，即與法有據
    。
  (五)異議人前述違規事實，違反處罰條例第12條第1項第7款之規
    定，已如前述。揆諸上開規定，原處分機關據此引用前開法
    條第12條第1項第7款、第2項，並參酌違反道路交通管理事
    件統一裁罰基準表，裁處異議人罰鍰7200元，並牌照吊銷於
    法尚無違誤。
五、綜上所述，本件原裁決處分既無違法情形，且異議人所有之
    VD-5278號自小貨車，於前揭時、地，確有已領用號牌而未
    懸掛之違規事實既可認定，異議人之異議即無理由，應予駁
    回。
六、據上論斷，應依道路交通案件處理辦法第19條，裁定如主文
    。
中　　華　　民　　國　　96　　年　　11　　月　　13　　日
　　　　　　　　　　　交通法庭法　官　蔡直青
以上正本證明與原本無異。
如不服本裁定，應於收受送達後5日內向本院提出抗告狀。（應
附繕本）
                              書記官  劉鴻瑛
中　　華　　民　　國　　96　　年　　11　　月　　14　　日
